Minutes et répertoires du notaire Nicolas ARMET, 29 mai 1750 - juin 1777 (étude VII)
Archives nationales
- Minutes de Nicolas ARMET, janvier 1750 - juin 1777; MC/ET/VII/274 - MC/ET/VII/434
  - Minutes. 1751, décembre, décembre 1751; MC/ET/VII/281
    - Compte., 3 décembre 1751; MC/ET/VII/281
      Relations: veuve de l'intervenant 3, épouse de l'intervenant 1.
      Nom, qualité: (M.) Olivier, Claude.
    - Obligation, depot., 4 décembre 1751; MC/ET/VII/281
      Nom, qualité: (M.) Roland, Antoine.
      Nom, qualité: (M.) Roland, Louis Charles.
      Profession: receveur des aides.
      Domicile: Dourdan.
      Nom, qualité: (M.) Michaut, Jean (bourgeois de Paris).
      dépôt de pièces; obligation
    - Consentement., 6 décembre 1751; MC/ET/VII/281
      Nom, qualité: (personne morale) Delorme (her).
      Nom, qualité: (Mme ou Mlle) Delorme, Marie Anne.
      Nom, qualité: (M.) Leger, Jacques Louis.
    - Procuration, depot., 7 décembre 1751; MC/ET/VII/281
      Nom, qualité: (M.) Cosnac de, Gabriel Honore (comte).
      Domicile: Cosnac (limousin), chateau.
      Nom, qualité: (M.) Lostange de, Arnault Louis Stanislas (marquis).
      Profession: colonel de cuirassiers
    - Succession, partage., 7 décembre 1751; MC/ET/VII/281
      Domicile: Laigle
    - Decharge, pices., 7 décembre 1751; MC/ET/VII/281
      Nom, qualité: (M.) Desforges, Cyr Marc.
      Profession: officier de la volaille.
      Nom, qualité: (M.) Boursier, Louis.
    - Transport, créance., 7 décembre 1751; MC/ET/VII/281
      Nom, qualité: (M.) Cagniard, Nicolas.
      Profession: trésorier de la chancellerie du palais.
    - Inventaire après les décès de Madeleine Wast, épouse de Ferdinand Joseph Mansard., 9 décembre 1751; MC/ET/VII/281
      Nom, qualité: (Mme ou Mlle) Wast, Madeleine.
      Nom, qualité: (M.) Mansard, Ferdinand Joseph.
      Profession: boutonnier (maître).
      inventaire après décès; Wast, Madeleine; Mansard, Ferdinand Joseph
    - Contre-lettre, bail judiciaire de maison, Paris, cour des Miracles., 9 décembre 1751; MC/ET/VII/281
      Nom, qualité: (M.) Lemaux, Charles (bourgeois de Paris).
      Relations: intervenant pour l'intervenant 02.
    - Rente, titre nouvel., 9 décembre 1751; MC/ET/VII/281
      Nom, qualité: (M.) Laye, Pierre.
      Nom, qualité: (M.) Bouchet, Jean.
      Nom, qualité: (M.) Moree, Jacques Charles.
    - Bail, boutique, Paris, rue Coquilliere., 10 décembre 1751; MC/ET/VII/281
      Nom, qualité: (M.) Delavoiepierre, Noel.
      Nom, qualité: (M.) Barbier, Michel.
      Nom, qualité: (Mme ou Mlle) Metas, Genevieve.
    - Rente, quittance de rachat., 10 décembre 1751; MC/ET/VII/281
      Nom, qualité: (M.) Potier, Francois.
      Domicile: Briquebec (normandie).
      Nom, qualité: (Mme ou Mlle) Potier, Marie.
      Nom, qualité: (M.) Leveel, Louis.
      Relations: veuve de l'intervenant 5.
    - Mainlevée., 10 décembre 1751; MC/ET/VII/281
      Nom, qualité: (M.) Daniel, Francois.
      Nom, qualité: (M.) Palyard, Louis.
      Nom, qualité: (Mme ou Mlle) Daniel, Genevieve.
      Nom, qualité: (M.) Blin, Abraham Hyacinthe.
      Profession: president.
      Domicile: Soissons (election)
    - Quittance., 11 décembre 1751; MC/ET/VII/281
      Nom, qualité: (Mme ou Mlle) Perrard, Marie Madeleine.
      Nom, qualité: (M.) Pinguet, Jacques (bourgeois de Paris).
      Nom, qualité: (M.) Letexier de Menneton, Etienne.
      Domicile: Limoges
    - Vente, maison, Pissotte-Pres-le-Bois-de-Vincennes (la)., 11 décembre 1751; MC/ET/VII/281
      Nom, qualité: (M.) Pruneau, Joseph (bourgeois de Paris).
    - Rente, titre nouvel., 12 décembre 1751; MC/ET/VII/281
      Nom, qualité: (Mme ou Mlle) Barbolin, Jeanne.
      Nom, qualité: (M.) Carier de Saint-Blaise de, Francois.
      Profession: exempt des gardes du corps du roi.
      Nom, qualité: (M.) Dassezart, Jean.
      Nom, qualité: (personne morale) Lourdet (her).
      Relations: héritiers de l'intervenant 5.
      Nom, qualité: (M.) Lourdet, Etienne.
      Profession: prêtre de l'oratoire
    - Compte., 12 décembre 1751; MC/ET/VII/281
      Nom, qualité: (Mme ou Mlle) Gontie, Marie Marguerite.
      Nom, qualité: (M.) Potier, Jean.
      Nom, qualité: (M.) Potier, Jean Baptiste.
      Profession: teinturier (marchand).
    - Succession, partage., 12 décembre 1751; MC/ET/VII/281
    - Notoriete, décès., 12 décembre 1751; MC/ET/VII/281
      Nom, qualité: (M.) Moree, Jean Simon.
    - Quittance., 13 décembre 1751; MC/ET/VII/281
      Nom, qualité: (M.) Pitoin Pithoin, Jean Baptiste.
    - Rente, quittance de rachat., 13 décembre 1751; MC/ET/VII/281
      Nom, qualité: (M.) Bocquet de Tilliere, Charles.
      Nom, qualité: (Mme ou Mlle) Guillot, Marie.
      Nom, qualité: (M.) Gagny, Pierre.
      Domicile: Villiers-le-Bel.
      Nom, qualité: (Mme ou Mlle) Lelievre, Genevieve.
    - Succession, dépôt de pieces., 14 décembre 1751; MC/ET/VII/281
      Nom, qualité: (M.) Quarre de Blancheforest, Louis.
      Domicile: Montagis (election)
    - Transport, créance., 14 décembre 1751; MC/ET/VII/281
    - Apprentissage, met-corroyeur, Paris., 14 décembre 1751; MC/ET/VII/281
      Nom, qualité: (M.) Charse, Jean.
      Nom, qualité: (M.) Belart, Nicolas.
    - Certificat, depot., 15 décembre 1751; MC/ET/VII/281
      Nom: (personne morale) Communaute Des Maitres Traiteurs de Paris.
    - Bail, dimes, Saint-Pierre de Bretigny, par-Pessis-Sabbeville (le)., 16 décembre 1751; MC/ET/VII/281
      Nom, qualité: (M.) Desrieu-Duleu, Guillaume.
      Domicile: Saint-Pierre-de-Bretigny (montlhery)
    - Inventaire après les décès de Jean Chaveau., 16 décembre 1751; MC/ET/VII/281
      Nom, qualité: (M.) Chaveau, Jean.
      inventaire après décès; Chaveau, Jean
    - Bail à ferme, Moinerie (la), par-St-Pierre-de-Bretigny., 16 décembre 1751; MC/ET/VII/281
      Nom, qualité: (M.) Domenge de La Lirandole, Pierre Joseph.
      Nom, qualité: (M.) Guiard, Clement.
      Domicile: Bretigny (montlhery)
    - Certificat de vie., 17 décembre 1751; MC/ET/VII/281
      Profession: religieuse carmelite.
    - Notoriete, décès., 17 décembre 1751; MC/ET/VII/281
    - Avis de parents, quittance., 17 décembre 1751; MC/ET/VII/281
      Nom, qualité: (personne morale) Lorne de Fontenay (her).
      Nom, qualité: (M.) Lorne de Fontenay, Edme.
      déclaration
    - Apprentissage, met-boulanger, Paris., 18 décembre 1751; MC/ET/VII/281
      Nom, qualité: (M.) Remy, Pierre.
      Nom, qualité: (M.) Delaroche, Paul.
    - Apprentissage, met-boulanger, Paris., 20 décembre 1751; MC/ET/VII/281
      Nom, qualité: (M.) Brule, Nicolas.
      Nom, qualité: (M.) Burard, Claude.
    - Apprentissage, met-boulanger, Paris., 20 décembre 1751; MC/ET/VII/281
      Nom, qualité: (M.) Richard, Robert.
      Nom, qualité: (M.) Boudier, Jacques.
    - Apprentissage, met-boulanger, Paris., 20 décembre 1751; MC/ET/VII/281
      Nom, qualité: (M.) Grignon, Claude.
      Nom, qualité: (M.) Saint-Martin de, Pierre.
    - Compte., 22 décembre 1751; MC/ET/VII/281
      Nom, qualité: (M.) Creil de, Clair.
      Nom, qualité: (Mme ou Mlle) Leturque, Catherine.
      Nom, qualité: (M.) Millet, Nicolas.
      Domicile: Bazoches
    - Convention., 22 décembre 1751; MC/ET/VII/281
      Nom, qualité: (M.) Ymonet de La Frediere, Jean Baptiste.
      Profession: officier de cavalerie.
      Domicile: Pignol (vic-le-Comte).
      Nom, qualité: (M.) Jourdan, Guillaume.
      Profession: garcon de la machine à remoner les bateaux.
      Domicile: Paris, pont-Neuf
    - Obligation., 22 décembre 1751; MC/ET/VII/281
      Nom, qualité: (M.) Jobelin, Francois.
    - Apprentissage, met-boulanger, Paris., 23 décembre 1751; MC/ET/VII/281
      Nom, qualité: (M.) Jayon, Aimable.
      Nom, qualité: (M.) Jardin, Jacques Martin.
      Profession: boulnger (maître).
    - Rente viagere sur la ville, constitution., 23 décembre 1751; MC/ET/VII/281
      Nom, qualité: (Mme ou Mlle) Orhand, Anne Marie.
    - Rente viagere sur la ville, constitution., 23 décembre 1751; MC/ET/VII/281
      Nom, qualité: (Mme ou Mlle) Salme, Simone.
    - Rente viagere sur la ville, constitution., 23 décembre 1751; MC/ET/VII/281
      Nom, qualité: (Mme ou Mlle) Salme, Jeanne.
    - Rente viagere sur la ville, constitution., 23 décembre 1751; MC/ET/VII/281
      Nom, qualité: (M.) Lamaye, Guillaume (bourgeois de Paris).
    - Rente viagere sur la ville, constitution., 23 décembre 1751; MC/ET/VII/281
      Nom, qualité: (Mme ou Mlle) Parisy, Francoise.
      Nom, qualité: (M.) Ergo, Pierre.
      Profession: professuer de geometrie
    - Rente viagere sur la ville, constitution., 23 décembre 1751; MC/ET/VII/281
      Nom, qualité: (Mme ou Mlle) Vincent, Marie Claude.
      Nom, qualité: (M.) Ledreux, Pierre.
      Profession: eventailliste (marchand).
    - Rente viagere sur la ville., 23 décembre 1751; MC/ET/VII/281
      Nom, qualité: (M.) Roux, Joseph.
      Domicile: Vannes (diocese)
    - Rente viagere sur la ville, constitution., 23 décembre 1751; MC/ET/VII/281
      Nom, qualité: (M.) Deschamps, Louis Dominique.
      Profession: trésorier de France.
    - Rente viagere sur la ville, constitution., 23 décembre 1751; MC/ET/VII/281
      Nom, qualité: (M.) Leroy, Guillaume Claude.
      Profession: palfrenier (maître)de la petite écurie du roi.
    - Mariage, consentement., 23 décembre 1751; MC/ET/VII/281
      Nom, qualité: (M.) Mayaud, Paul.
      Profession: officier de bouche chez le roi.
      Nom, qualité: (Mme ou Mlle) Robert, Catherine.
      Nom, qualité: (M.) Mayaud, Antoine.
      Profession: etudiant en droit.
    - Mariage de Louis Alexandre Le Flamand, intendant de Mr le Président Molé, fils de défunt Louis Le Flamand, bailli de Méry, Champlâtreux et autres lieux, avec Hélène Constance Courion, fille de Nicolas Courion, bourgeois de Luzarches, tous demeurant à Luzarches., 23 décembre 1751; MC/ET/VII/281
      Nom, qualité: (M.) Le Flamand, Louis Alexandre.
      Profession: intendant du président Mole.
      Domicile: Luzarche.
      Nom, qualité: (Mme ou Mlle) Courion, Hélène Constance.
      Domicile: Luzarche
      intendant (Ancien Régime); contrat de mariage; Le Flamand, Louis Alexandre; Courion, Hélène Constance; Le Flamand, Louis; Courion, Nicolas; Luzarches (Val-d'Oise)
    - Constitution., 24 décembre 1751; MC/ET/VII/281
      Nom, qualité: (M.) Denise, Nicolas.
      Profession: vinaigrier.
      Domicile: Montreui (vincennes).
      Nom, qualité: (Mme ou Mlle) Vitry, Marguerite Etiennette.
      Domicile: Montreui.
      Profession: avoca au Parlement.
    - Mariage., 24 décembre 1751; MC/ET/VII/281
      Nom, qualité: (Mme ou Mlle) Berton de Maisonneuve, Charlotte.
    - Succession, partage., 26 décembre 1751; MC/ET/VII/281
      Nom, qualité: (Mme ou Mlle) Montaudouin, Jeanne.
      Domicile: Neuilly-sur-Seine.
      Nom, qualité: (M.) Mallouin, Pierre.
      Domicile: Neuilly-sur-Seine
    - Delaissement, biens immeubles, Mesnil-Garnier (le) Fleury (normandie)., 27 décembre 1751; MC/ET/VII/281
      Nom, qualité: (M.) Godefroy, Louis.
      Domicile: Mesnil-Garnier (le) (normandie).
      Nom, qualité: (M.) Godefroy, Pierre.
      Nom, qualité: (M.) Godefroy, Francois.
    - Mariage de Pierre Chevalier, tailleur d'habits et d'Anne Madeleine Pierrette Louis. Parmi les témoins: baron de Scheffer, sénateur de Suède, ministre plénipotentiaire à la Cour de France et de plusieurs officiers de la Maison du ledit baron, amis., 27 décembre 1751; MC/ET/VII/281
      Nom, qualité: (M.) Chevalier, Pierre.
      Nom, qualité: (Mme ou Mlle) Louis, Anne Madeleine Pierrette.
      contrat de mariage; Chevalier, Pierre; Louis, Anne Madeleine Pierrette; sénateur; ministre; Suède
    - Succession, transaction., 27 décembre 1751; MC/ET/VII/281
      Nom, qualité: (M.) Feuillade, Pierre Etienne.
    - Procuration, depot., 28 décembre 1751; MC/ET/VII/281
      Nom, qualité: (M.) Andrieu, Nicolas.
      Domicile: Loueuse.
      Nom, qualité: (M.) Duperrier, Francois.
    - Renonciation, commerce d'epicerie, Paris., 29 décembre 1751; MC/ET/VII/281
      État civil: Paris.
      Profession: epicier (marchand)
    - Obligation., 29 décembre 1751; MC/ET/VII/281
      Nom, qualité: (Mme ou Mlle) Mignan, Marie Elisabeth.
      Domicile: Soissons.
      Domicile: Soissons (election).
      Nom, qualité: (M.) Bellier, Joseph.
    - Succession, partage., 30 décembre 1751; MC/ET/VII/281
      Profession: huissier ordinaire de l'antichambre du roi.
    - Bail, conge, boutique, Paris, rue de la Mortellerie., 31 décembre 1751; MC/ET/VII/281
      Nom, qualité: (M.) Mardel, Louis Joseph.
      Nom, qualité: (Mme ou Mlle) Lemaistre, Marie.
  - Minutes. 1752, janvier - 1752, mars, janvier 1752 - mars 1752; MC/ET/VII/282
  - Minutes. 1752, avril - 1752, juin, avril 1752 - juin 1752; MC/ET/VII/283
  - Minutes. 1752, juillet - 1752, septembre, juillet 1752 - septembre 1752; MC/ET/VII/284
  - Minutes. 1752, octobre - 1752, décembre, octobre 1752 - décembre 1752; MC/ET/VII/285
  - Minutes. 1753, janvier - 1753, mars, janvier 1753 - mars 1753; MC/ET/VII/286
  - Minutes. 1753, avril - 1753, juin, avril 1753 - juin 1753; MC/ET/VII/287
  - Minutes. 1753, juillet - 1753, septembre, juillet 1753 - septembre 1753; MC/ET/VII/288
  - Minutes. 1753, octobre - 1753, décembre, octobre 1753 - décembre 1753; MC/ET/VII/289
    Attention: acte(s) coté(s) en Réserve
    - Dépôt d'un brevet d'invention relatif au mouvement perpétuel par François Xavier Darles de Montigny, auteur de la découverte du principe ou d'un nouveau point de force en mécanique pour opérer le mouvement perpétuel., 28 novembre 1753; MC/RS//673
      En annexe: trois dessins.
      Cote originelle du document:
      MC/ET/VII/289
      Informations concernant le classement et la cotation du document:
      Acte coté en Réserve.
      Catalogue de la Réserve du Minutier central, 1984-1988 (dactylogramme entièrement dématérialisé; voir contexte dans le Plan d’orientation général - Notaires de Paris, guides thématiques du Minutier).
      Date de création de la notice: 2002
      Notice et reproduction photographique partielle dans: L'écrit, l'Homme, le Droit, exposition organisée pour la célébration du 10ème anniversaire de la création du centre sino-français de formation et d'échange notariaux et juridiques à Shangai, Paris, Shangai, 2011, p.29-30.
      dépôt de pièces; Montigny, François Xavier d'Arles de (17..-17..?)
  - Minutes. 1754, janvier - 1754, mars, janvier 1754 - mars 1754; MC/ET/VII/290
  - Minutes. 1754, avril - 1754, juin, avril 1754 - juin 1754; MC/ET/VII/291
  - Minutes. 1754, juillet - 1754, août, juillet 1754 - août 1754; MC/ET/VII/292
  - Minutes. 1754, septembre - 1754, octobre, septembre 1754 - octobre 1754; MC/ET/VII/293
  - Minutes. 1754, novembre - 1754, décembre, novembre 1754 - décembre 1754; MC/ET/VII/294
  - Minutes. 1755, janvier - 1755, mars, janvier 1755 - mars 1755; MC/ET/VII/295
  - Minutes. 1755, avril - 1755, mai, avril 1755 - mai 1755; MC/ET/VII/296
  - Minutes. 1755, juin - 1755, juillet, juin 1755 - juillet 1755; MC/ET/VII/297
  - Minutes. 1755, août - 1755, septembre, août 1755 - septembre 1755; MC/ET/VII/298
  - Minutes. 1755, octobre - 1755, décembre, octobre 1755 - décembre 1755; MC/ET/VII/299
  - Minutes. 1756, janvier - 1756, février, janvier 1756 - février 1756; MC/ET/VII/300
  - Minutes. 1756, mars - 1756, avril, mars 1756 - avril 1756; MC/ET/VII/301
  - Minutes. 1756, mai - 1756, juin, mai 1756 - juin 1756; MC/ET/VII/302
  - Minutes. 1756, juillet, juillet 1756; MC/ET/VII/303
  - Minutes. 1756, août - 1756, septembre, août 1756 - septembre 1756; MC/ET/VII/304
  - Minutes. 1756, octobre - 1756, décembre, octobre 1756 - décembre 1756; MC/ET/VII/305
  - Minutes. 1757, janvier - 1757, février, janvier 1757 - février 1757; MC/ET/VII/306
  - Minutes. 1757, mars - 1757, avril, mars 1757 - avril 1757; MC/ET/VII/307
  - Minutes. 1757, mai - 1757, juin, mai 1757 - juin 1757; MC/ET/VII/308
  - Minutes. 1757, juillet - 1757, août, juillet 1757 - août 1757; MC/ET/VII/309
    - Traité pour le lavage et la fonte des sables aurifères de la rivière de la Cèze dans les Cévennes, entre le marquis de Luchet et les actionnaires., 14 avril 1770; MC/RS//678
      La Cèze est une rivière cévenole qui se jette dans le Rhône.
      MC/ET/VII/309
      traité; Cévennes (massif); Gard (Languedoc-Roussillon, département); Luchet, Jean Pierre Louis de La Roche du Maine (1739-1792, marquis de)
  - Minutes. 1757, septembre - 1757, octobre, septembre 1757 - octobre 1757; MC/ET/VII/310
  - Minutes. 1757, novembre - 1757, décembre, novembre 1757 - décembre 1757; MC/ET/VII/311
  - Minutes. 1758, janvier - 1758, février, janvier 1758 - février 1758; MC/ET/VII/312
  - Minutes. 1758, mars - 1758, mai, mars 1758 - mai 1758; MC/ET/VII/313
  - Minutes. 1758, juin, juin 1758; MC/ET/VII/314
  - Minutes. 1758, juillet - 1758, août, juillet 1758 - août 1758; MC/ET/VII/315
  - Minutes. 1758, septembre - 1758, octobre, septembre 1758 - octobre 1758; MC/ET/VII/316
  - Minutes. 1758, novembre - 1758, décembre, novembre 1758 - décembre 1758; MC/ET/VII/317
  - Minutes. 1759, janvier - 1759, février, janvier 1759 - février 1759; MC/ET/VII/318
  - Minutes. 1759, mars - 1759, avril, mars 1759 - avril 1759; MC/ET/VII/319
  - Minutes. 1759, mai - 1759, juin, mai 1759 - juin 1759; MC/ET/VII/320
  - Minutes. 1759, juillet, juillet 1759; MC/ET/VII/321
  - Minutes. 1759, août, août 1759; MC/ET/VII/322
  - Minutes. 1759, septembre - 1759, octobre, septembre 1759 - octobre 1759; MC/ET/VII/323
  - Minutes. 1759, novembre - 1759, décembre, novembre 1759 - décembre 1759; MC/ET/VII/324
  - Minutes. 1760, janvier - 1760, mars, janvier 1760 - mars 1760; MC/ET/VII/325
  - Minutes. 1760, avril - 1760, juin, avril 1760 - juin 1760; MC/ET/VII/326
  - Minutes. 1760, juillet - 1760, août, juillet 1760 - août 1760; MC/ET/VII/327
  - Minutes. 1760, septembre - 1760, octobre, septembre 1760 - octobre 1760; MC/ET/VII/328
  - Minutes. 1760, novembre - 1760, décembre, novembre 1760 - décembre 1760; MC/ET/VII/329
  - Minutes. 1761, janvier - février, janvier - février 1761; MC/ET/VII/330
    Toutes les minutes de cet article ont été analysées une à une (ARNO 1761).
    - Succession, renonciation., 2 janvier 1761; MC/ET/VII/330
      Nom, qualité: (M.) Chevreau, Charles.
      Profession: vigneron, Vincennes (Val-de-Marne)
      Base Arno 1761 (base de données migrée: voir contexte dans le Plan d’orientation général - Notaires de Paris, guides thématiques du Minutier).
    - Succession, transaction., 2 janvier 1761; MC/ET/VII/330
      Nom, qualité: (Mme ou Mlle) Simonet, Claude.
      Profession: Paris.
      Nom, qualité: (M.) Beaujean, Raymond.
      Profession: fripier (marchand), Paris
    - Rente sur le roi, transport, aides et gabelles emission 1720., 4 janvier 1761; MC/ET/VII/330
      Nom, qualité: (Mme ou Mlle) Garnier, Adrienne Therese.
      Nom, qualité: (M.) Bonneval de, Louis Charles Michel.
      Profession: trésorier des maisons et finances de la reine, Paris
    - Testament., 7 janvier 1761; MC/ET/VII/330
      Nom, qualité: (Mme ou Mlle) Richard, Marie.
      Nom, qualité: (M.) Desnouelles, Francois Gaspard.
      Profession: valet de chambre, barbier.
      Relations: au service de l'intervenant 3.
      Nom, qualité: (M.) Orleans D' (frere de Louis Xiv), Monsieur
    - Succession, transport de droits., 9 janvier 1761; MC/ET/VII/330
      Nom, qualité: (M.) Leconte, Charles.
      Profession: marchand, Ercuis (Oise)
    - Consentement., 10 janvier 1761; MC/ET/VII/330
      Nom, qualité: (M.) Dagoret Des Robinieres, Pierre.
      Profession: receveur des droits sur les vins, Paris.
      Nom, qualité: (Mme ou Mlle) Royer, Anne.
      Nom, qualité: (M.) Lecomte, Jean Charles.
      Profession: marchand de vins, Paris, Petite-Pologne (la)
    - Sursis., 10 janvier 1761; MC/ET/VII/330
      Nom, qualité: (Mme ou Mlle) Guinette, Perrette.
      Nom, qualité: (M.) Royer, Jean.
      Profession: marchand de vins, Paris
    - Bail, terre, maison, Paris (Paris) rue de Charenton., 11 janvier 1761; MC/ET/VII/330
      Nom, qualité: (M.) Pelletier, Jean Pierre.
      Profession: jardinier (maître), Paris.
      Nom, qualité: (M.) Adnis, Pierre.
      Profession: jardinier (maître), Paris
    - Obligation., 11 janvier 1761; MC/ET/VII/330
      Nom, qualité: (M.) Gresse de, Nicolas Louis.
      Profession: mercier (marchand), Paris.
      Nom, qualité: (Mme ou Mlle) Clerisseau, Barbe Louise.
      Nom, qualité: (M.) Dulac, Jean.
      Profession: parfumeur (marchand), Paris
    - Succession, délivrance de legs., 11 janvier 1761; MC/ET/VII/330
      Nom, qualité: (M.) Savonet, Pierre Francois.
      Profession: contrôleur de l'ecole des arts, Paris
    - Vente, terre labourable, pre, Tailly (Ardennes)., 12 janvier 1761; MC/ET/VII/330
      Nom, qualité: (M.) Piot, Charles Michel.
      Profession: tailleur d'habits (maître), Paris.
      Nom, qualité: (Mme ou Mlle) Raussin, Marguerite.
      Nom, qualité: (M.) Mouroux, Jean.
      Profession: domestique, Paris
    - Succession, délivrance de legs., 12 janvier 1761; MC/ET/VII/330
      Nom, qualité: (Mme ou Mlle) Guerin, Anne.
      Profession: marchande de morue, Paris
    - Apprentissage, métier boulanger., 12 janvier 1761; MC/ET/VII/330
      Nom, qualité: (M.) Charois, Jean.
      Profession: boulanger (maître), Paris
      contrat d'apprentissage
    - Apprentissage, métier epicier., 22 janvier 1761; MC/ET/VII/330
      Nom, qualité: (M.) Baron, Jean Antoine.
      Nom, qualité: (M.) Doinville, Francois.
      Profession: epicier (marchand), Paris
    - Succession, quittance., 22 janvier 1761; MC/ET/VII/330
      Nom, qualité: (M.) Garnier, Jacques.
      Profession: cocher
    - Mariage., 22 janvier 1761; MC/ET/VII/330
      Nom, qualité: (M.) Patu Des Hautschamps, Antoine Henri.
      Profession: auditeur à la chambre des comptes, Paris.
      Nom, qualité: (Mme ou Mlle) Barbier, Genevieve Francoise.
      Relations: fille de l'intervenant 3.
      Nom, qualité: (M.) Barbier, Francois.
      Profession: conseiller à la chancellerie du Parlement, Bordeaux (Gironde)
    - Inventaire après décès., 22 janvier 1761; MC/ET/VII/330
      Nom, qualité: (Mme ou Mlle) Davase, Marie Francoise.
      Nom, qualité: (M.) Souillard, Antoine.
      Profession: frotteur, Paris
    - Rente, constitution., 22 janvier 1761; MC/ET/VII/330
      Nom, qualité: (M.) Chalot, Louis.
      Profession: procureur au grenier à sel, Creil (Oise).
      Nom, qualité: (M.) Lheureux, Pierre.
      Profession: cordonnier (maître), Paris
    - Vente, maison, Viarmes (Val-d'Oise)., 23 janvier 1761; MC/ET/VII/330
      Nom, qualité: (M.) Cointray, Pierre Alexandre.
      Profession: avocat au Parlement, Paris.
      Profession: procureur au grenier à sel, Creil (Oise)
    - Notoriété, prenoms., 23 janvier 1761; MC/ET/VII/330
      Nom, qualité: (M.) Adancourt, Jean Guillaume.
      Profession: chapelier, Paris
    - Obligation., 23 janvier 1761; MC/ET/VII/330
      Nom, qualité: (Mme ou Mlle) Bordet, Antoinette Claude.
      Nom, qualité: (M.) Croisnu, Michel Leonard.
      Profession: doyen audiencier au Châtelet.
      Nom, qualité: (M.) Bordet, Francois.
    - Procuration rente publique, dépôt., 24 janvier 1761; MC/ET/VII/330
      Nom, qualité: (M.) Lebreton, Robert.
      Profession: avocat au Parlement de normandie (ancien), Bayeux (Calvados).
      Nom, qualité: (M.) Grimouville de, Nicolas Henri Robert.
      Profession: Paris, College d'Harcourt
    - Bail, terre labourable, Villemoisson-sur-Orge (Essonne) Breuil (le)., 25 janvier 1761; MC/ET/VII/330
      Nom, qualité: (Mme ou Mlle) Marchebout, Marie Jeanne.
      Profession: Longjumeau (Essonne).
      Nom, qualité: (M.) Delaune, Henri.
      Profession: grainier (marchand), voiturier, Longjumeau.
      Nom, qualité: (M.) Delaune, Louis.
      Profession: vigneron, Ville-du-Bois (la) (Essonne)
    - Mariage., 25 janvier 1761; MC/ET/VII/330
      Profession: frotteur, Paris.